【裁判字號】    91,毒抗,701
【裁判日期】    920110
【裁判案由】    毒品危害防制條例
【裁判全文】
臺灣高等法院刑事裁定                            九十一年度毒抗字第七０一號
    抗  告  人
    即  被  告    甲○○  男  .
右抗告人因毒品危害防制條例案件，不服臺灣士林地方法院中華民國九十一年十一月
十三日，所為之第一審裁定（九十一年度毒聲字第一一九八號），提起抗告，本院裁
定如左：
    主  文
抗告駁回。
    理  由
一、檢察官聲請意旨略以：被告甲○○前因施用毒品案件，經裁定送觀察、勒戒後，
    認有繼續施用毒品之傾向，復裁定送強制戒治後，於九十一年一月十五日戒治期
    滿，業經臺灣士林地方法院檢察署檢察官於九十一年二月四日，以九十一年度戒
    毒偵字第一六號不起訴處分確定，此有不起訴處分書及刑案資料查註紀錄表在卷
    可參。詎其復基於施用毒品之犯意，於九十一年八月三十一日十三時許採尿往前
    回溯二十四小時內之某時，在不詳地點，施用第一級毒品海洛因，為警於同年八
    月三十一日十二時二十分許，在台北市○○區○○路一段二五五巷五○弄七之一
    號住處查獲。訊據被告雖矢口否認前揭之犯行，惟查被告為警查獲後所採集尿液
    經送驗結果，確均呈有嗎啡陽性反應，有台北市立療養院煙毒尿液檢驗報告書及
    臺灣尖端先進生技醫藥股份有限公司濫用藥物檢驗中心濫用藥物檢驗報告各一紙
    附卷可稽。又被告於前開不起訴處分確定後，五年內二犯毒品危害防制條例第十
    條第一項之罪，爰依同條例第二十三條第二項但書之規定，聲請裁定令入戒治處
    所施以強制戒治。
二、原裁定意旨略以：被告甲○○雖否認施用第一級毒品海洛因之犯行，惟其為警查
    獲當日（即九十一年八月三十一日十三時許）所採集之尿液，經送台北市立療養
    院鑑驗及臺灣尖端先進生技醫藥股份有限公司複驗，均呈嗎啡陽性反應，此有台
    北市立療養院九十一年九月十一日煙毒尿液檢驗報告書、臺灣尖端先進生技醫藥
    股份有限公司濫用藥物檢驗中心九十一年十月四日濫用藥物檢驗報告各一紙在卷
    可證（見偵查卷）。又初次吸食煙毒者，經人體代謝作用於八小時內，約有百分
    之八十之量排出，二十四小時後，約有百分之九十排出，七十二小時後仍有微量
    排出，依個人體質不同排出時間亦有差異，尤其成癮者其於吸食後一二○小時內
    所採尿液，配合具公信力之儀器，仍可驗出等情，有憲兵司令部八十年三月二十
    五日八十年鑑驗字○九九九號函可參，是若被告尿液中驗得海洛因反應，應認其
    於採尿回溯前一二○小時內某時有施用海洛因。據此，堪認被告應有於採尿時回
    溯前一二○小時期間內（不含為警查獲後留滯警局期間），在不詳地點施用海洛
    因，又被告甲○○前因施用毒品案件，經裁定送觀察、勒戒後，認有繼續施用毒
    品之傾向，復裁定送強制戒治後，於九十一年一月十五日戒治期滿，業經臺灣士
    林地方法院檢察署檢察官於九十一年二月四日，以九十一年度戒毒偵字第一六號
    不起訴處分確定，此有不起訴處分書及刑案資料查註紀錄表在卷可參，被告係五
    年內二犯毒品危害防制條例第十條第一項之罪，乃依同條例第二十三條第二項但
    書之規定，裁定令被告入戒治處所，施以強制戒治一年，經核於法並無不合。抗
    告意旨略以：抗告人違法吸食毒品應先裁定經觀察勒戒後，認有繼續吸食傾向後
    ，才得令入戒治處所施以強制戒治云云，應係對法令有所誤解，其抗告非有理由
    ，應予駁回。
據上論斷，應依刑事訴訟法第四百十二條，判決如主文。
中      華      民      國    九十二    年一      月      十      日
                              台灣高等法院刑事第七庭
                                  審判長法  官  吳  啟  民
                                        法  官  施  俊  堯
                                        法  官  蘇  隆  惠
右正本證明與原本無異。
不得再抗告。
                                        書記官  周  素  秋
中      華      民      國    九十二   年      一       月    十三      日


司法院資訊處製作；財團法人民間司法改革基金會備份。
